臺灣桃園地方法院刑事判決　　　　　　　100年度易字第402號
公　訴　人　臺灣桃園地方法院檢察署檢察官
被　　　告　陳萬訪
上列被告因傷害案件，經檢察官提起公訴（99年度偵字第 14254
號），本院判決如下：
    主  文
陳萬訪共同傷害人之身體，累犯，處有期徒刑陸月，如易科罰金
，以新臺幣壹仟元折算壹日。
    事  實
一、陳萬訪前(一)於民國96年間，因公共危險案件，經本院判處有
    期徒刑6 月，並據聲請減刑為有期徒刑3 月確定；(二)又於同
    年間，因公共危險案件，經本院判處有期徒刑8 月，減為有
    期徒刑4 月確定；(三)復於同年間，因公共危險案件，經本院
    判處有期徒刑6 月確定。嗣其所犯(一)、(二)之罪所處之刑經聲
    請定應執行刑為有期徒刑6 月確定後，與所犯(三)之罪所處之
    刑接續執行，在97年10月11日縮短刑期執行完畢。詎陳萬訪
    與曾世明（另經檢察官通緝中）因懷疑邱崑山曾為不實言論
    ，竟於98年11月26日下午5 時許，在桃園縣龜山鄉○○○路
    之中正公園內，見邱崑山攜帶狗、貓而於公園中散步之際，
    即基於傷害之犯意聯絡，先由陳萬訪自邱崑山後方持柴刀往
    邱崑山頭頂砍下，邱崑山雖因見有黑影而低頭閃躲，惟仍遭
    陳萬訪所持柴刀劃傷頭皮，而陳萬訪即復再持柴刀揮向邱崑
    山，曾世明則另持鐵鉗攻擊邱崑山，2 人並同時亦以腳踢邱
    崑山，致邱崑山在拉址中共受有頭皮傷口、上臂挫傷、踝挫
    傷、前臂挫傷及唇之開放性傷口等傷害。嗣因在場民眾報警
    ，並經員警前往處理，始知上情。
二、案經邱崑山訴由桃園縣政府警察局龜山分局報請臺灣桃園地
    方法院檢察署檢察官偵查後提起公訴。
    理  由
壹、程序事項：
一、按被告以外之人於審判中有滯留國外或所在不明而無法傳喚
    或傳喚不到情形，其於檢察事務官、司法警察官或司法警察
    調查中所為之陳述，經證明具有可信之特別情況，且為證明
    犯罪事實之存否所必要者，得為證據，刑事訴訟法第159 條
    之3 第3 款定有明文。而所謂「具有可信之特別情況」，係
    屬「信用性」之證據能力要件，並非「憑信性」之證據證明
    力，法院自應就其陳述當時之原因、過程、內容、功能等外
    在環境加以觀察，以判斷其陳述是否出於「真意」、有無違
    法取供等，其信用性已獲得確定保障之特別情況，加以論斷
    說明其憑據（最高法院97年度臺上字第2799號判決意旨參照
    ）。本案證人羅文盛於本院審理中經傳喚、拘提未到，堪足
    認伊確有於審判中所在不明而無法傳喚之情形，且伊前於偵
    查中向檢察事務官所為有關被告陳萬訪及曾世明共同傷害邱
    崑山事實之陳述，其詢問之原因、過程、內容、功能等外在
    環境，俱查無何違法取供情事，堪信所述為羅文盛之真意，
    已足確保具有外部信用性之特別情況，復此屬檢察官為證明
    犯罪事實存否所必要之證據，自應有證據能力。至證人邱崑
    山分別在警詢及偵查中向檢察事務官所為之陳述，則係被告
    以外之人在審判外之陳述，且被告復否認其證據能力，而此
    部分筆錄又核無同法第159 條之2 至第159 條之5 等傳聞法
    則例外規定之情形，故依同法第159 條第1 項之規定，即無
    證據能力。
二、本案認定犯罪事實所引用之本案卷內所有卷證資料（包含文
    書證據、物證等證據），並無證據證明係公務員違背法定程
    序所取得，且被告於本院審理終結前就卷內所有之卷證資料
    之證據能力亦表示無意見，又卷內之文書證據，亦無刑事訴
    訟法第159 條之4 之顯有不可信之情況與不得作為證據之情
    形，則依刑事訴訟法第159 條之5 之規定，本案認定犯罪事
    實所引用之本案卷證，均有證據能力。
貳、實體事項：
一、被告陳萬訪固不否認確於上開所述之時、地，與邱崑山發生
    拉址，惟矢口否認有何傷害之犯行，辯稱：其當日原是欲至
    莊金禎所架設位於公園旁之貨車棚內找曾世明，係因莊金禎
    告知曾世明正與他人在公園中打架，其才與莊金禎一同前往
    勸架，而其抵達現場時，就見到邱崑山之頭部已在流血，其
    乃馬上將邱崑山與曾世明拉開，過程中其之臉部還因遭邱崑
    山毆打而瘀青，外套亦遭邱崑山拉破，是其並未毆打邱崑山
    云云，經查：
    (一)上開犯罪事實，業據1.證人邱崑山於本院審理中具結證述
      ：渠每日均會攜帶1 隻狗及1 隻貓至中正公園散步。當日
      渠在公園巧遇羅文盛並一同聊天後，原本已經要回家，但
      渠之貓卻忽然爬至籃球場旁之樹上，渠就在樹下呼喊，而
      羅文盛亦在旁幫忙。惟此時被告卻持柴刀自渠後方揮砍過
      來，渠因有見到黑影，故回頭去看，並旋即低頭閃躲，然
      被告所持柴刀仍自渠頭頂上方劃過，渠就轉身正視被告，
      此時才知係被告持柴刀、曾世明持鐵鉗正對渠，嗣後被告
      及曾世明就分持柴刀、鐵鉗向渠攻擊，並均以腳踢渠，渠
      乃在籃球場中央與被告及曾世明發生拉扯。渠雖未再被柴
      刀砍傷，但卻有遭鐵鉗刺傷，且因當時情形真的很亂，渠
      也分不清楚渠身上之傷勢究係如何造成，但渠可確定一定
      係被告及曾世明之傷害行為所致。過程中渠有詢問被告及
      曾世明為何要打渠，而被告及曾世明雖均稱係因渠亂講話
      ，惟渠自始至終只有在公園內與羅文盛聊天等語綦詳；2.
      核與羅文盛在偵查中向檢察事務官陳稱：伊當時係與邱崑
      山在公園中聊天，但被告及曾世明卻突然一起毆打邱崑山
      ，且其中一人手上尚持有類似割草之工具攻擊邱崑山之頭
      部等語；及證人即到場處理之員警賴育佐於本院審理中結
      證：其於該日因接獲線上警網表示中正公園內有打架事件
      ，乃前往查看。而其到達後，現場已無打架之情事，僅見
      到有一人身上有血跡及傷痕，其就上前詢問該人是否有報
      案，至於該人當時是否有具體指出究係遭何人毆打，其忘
      記了，不過其印象中有將現場相關之人之年籍資料抄下，
      並在返回派出所後交予承辦員警處理，且其之同事在現場
      亦有找到1 把鐵鉗並將之扣案等語大致相符；3.邱崑山於
      案發後經到場之救護車送往桃園榮民醫院急診，而診斷結
      果為頭皮傷口、上臂挫傷、踝挫傷、前臂傷、唇之開放性
      傷口等傷害之情，有該院之診斷證明書1 紙在卷可稽，其
      傷勢亦與邱崑山上開所證述遭被告及曾世明共同毆打之過
      程大致合致，自堪以認定。
    (二)被告雖以前揭情詞置辯，惟查：
      1.被告固辯稱其當日係見到曾世明與邱崑山互毆，才會上
        前勸架云云，惟不僅已與邱崑山及羅文盛之上開證述、
        陳述顯然不符；且其就此先在警詢中供稱：其原係在中
        正公園內休息，卻見到其均不認識之2 名男子在打架，
        其就前去勸架並企圖將2 人拉開，惟並未成功，而此時
        員警就到達了。又當時雖有其他人在場，但其均不知年
        籍資料云云；嗣在偵查中經檢察事務官詢問時則稱：其
        該日係先前往現場找以前的工頭莊仔即莊金禎，但因是
        時莊金禎在睡覺，其就至公園散步，才見到其不認識之
        曾世明及邱崑山在公園中互毆云云；復在本院審理中又
        改稱：係因莊金禎向其表示曾世明在公園中與人打架，
        其才會前去公園查看，而莊金禎亦有陪同前往云云，則
        其先後多次就何以前往公園？其是否認識曾世明及在場
        旁觀之人等節所為之供述亦均有不一；況若其當日確實
        係因見到曾世明與邱崑山互毆才會上前勸架，又何需先
        在警詢及檢察事務官詢問之際試圖隱瞞其與曾世明相識
        之情？是被告此部分所辯，堪認係犯後卸責之詞，當不
        足採信。
      2.證人莊金禎雖亦在本院審理中證述：伊當時係在公園對
        面臨時搭建之棚子內，得以看見公園內之情形，故有見
        到邱崑山與曾世明在公園中飲酒，後來因聽到邱崑山與
        曾世明在爭吵，且剛好被告前來詢問有關隔天工作之事
        宜，伊就告訴被告上開情事，並要被告前去勸架，伊則
        留在棚子內觀看，一直到救護車抵達時，伊才有前往籃
        球場云云，惟伊在同日另亦證稱：伊係在棚子內聽見邱
        崑山與曾世明發生爭吵時，才往外面看，而該時被告尚
        未到達，後來警察及救護車就來了云云，嗣又改稱：伊
        剛聽到爭吵聲音並看到係邱崑山與曾世明在吵架的時候
        ，剛好被告來找曾世明，伊就要被告前去勸架云云，是
        證人莊金禎前後所述亦顯有歧異，則究竟何者為真？是
        否為真？均非無疑，已不為本院所遽信。再參以證人莊
        金禎所證述伊臨時搭建之棚子可直接看到公園內情形一
        節，亦與證人賴育佐所證述之：證人莊金禎所搭建之棚
        子，實際上乃係利用廢棄且車頭朝向公園停放之貨車，
        而在貨車尾部加裝木條並舖設帆布之貨車棚，故貨車棚
        內等於係一密閉空間，又該貨車棚距邱崑山指訴遭毆打
        之地點約有50公尺，中間並隔有劃分雙向線之馬路，且
        公園旁設有高度約1 米55之鏤空圍牆，圍牆內尚有種植
        樹木，是若人處在棚內，不可能得以見到公園中所發生
        之情形等語，及經公訴檢察官至現場勘驗之結果不符，
        有勘驗筆錄暨光碟1 份在卷可稽，足徵證人莊金禎上開
        證述伊當時人在貨車棚內，並見到邱崑山與曾世明在吵
        架，才叫曾世明前去勸架云云，顯係為迴護被告而配合
        被告之供詞所為，其之詞述自無可採，而不足使本院為
        有利於被告之認定。
      3.被告雖聲請本院傳喚證人曾世明、羅文盛到庭，以證明
        其並未毆打邱崑山云云，然證人曾世明、羅文盛經本院
        合法通知、拘提後均仍未到案之情，有本院送達證書及
        拘票、報告書等件附卷可憑，是被告此部分證據調查之
        聲請，本院認因屬不能調查而無必要，附此敘明。
    (三)綜上所述，本案事證明確，被告犯行洵堪認定，應依法論
      科。
二、核被告陳萬訪所為，係犯刑法第277 條第1 項之普通傷害罪
    。被告自始即基於單一之犯意，而於密接時間內，先持柴刀
    揮向告訴人邱崑山，復又與曾世明共同攻擊告訴人而發生拉
    扯，並再以腳踢告訴人，而造成告訴人共受有上揭傷勢，其
    前後多次之傷害行為，係遂行單一犯罪決意之同種類行為，
    侵害同一法益，為接續犯，應僅成立ㄧ罪。被告與曾世明就
    上開犯行間，有犯意聯絡及行為分擔，應論以共同正犯。又
    被告前(一)於96年間，因公共危險案件，經本院判處有期徒刑
    6 月，並據聲請減刑為有期徒刑3 月確定；(二)又於同年間，
    因公共危險案件，經本院判處有期徒刑8 月，減為有期徒刑
    4 月確定；(三)復於同年間，因公共危險案件，經本院判處有
    期徒刑6 月確定。嗣其所犯(一)、(二)之罪所處之刑經聲請定應
    執行刑為有期徒刑6 月確定後，與所犯(三)之罪所處之刑接續
    執行，在97年10月11日縮短刑期執行完畢等情，有臺灣高等
    法院被告前案紀錄表在卷可參，其於有期徒刑執行完畢後，
    5 年內故意再犯本案有期徒刑以上之罪，為累犯，應依刑法
    第47條第1 項之規定，加重其刑。爰審酌被告及曾世明僅因
    懷疑告訴人亂講話，即分持柴刀及鐵鉗毆打告訴人，且先推
    由被告以柴刀直接由告訴人後方砍下，若非告訴人有所警覺
    而採取防範措施，否則顯有可能受到嚴重之傷勢，是被告之
    犯罪目的及手段均非屬可議，並兼衡被告於犯後仍一再飾詞
    狡辯之犯後態度，及告訴人因本案所受傷勢輕重等一切情狀
    ，量處如主文所示之刑，並諭知易科罰金之折算標準。
三、扣案之鐵鉗1 把，告訴人雖陳述渠無法確定即係曾世明持以
    傷害渠之物品，惟告訴人亦稱係當日遭相同形式之鐵鉗所傷
    害，且該鐵鉗乃係員警抵達現場後當場所扣案，若非曾世明
    所攜帶前往，衡情應無適巧在公園中另存有一形狀、樣式相
    仿鐵鉗之可能，是應堪認確係供曾世明用以傷害告訴人之物
    無訛，惟因被告否認為其所有，且復查無其他積極證據足認
    係曾世明所有；另柴刀1 把，則雖亦係供被告共犯本案之罪
    所用之物，但因未據扣案，為免造成將來執行之不便，是均
    不併為沒收宣告之諭知，末此敘明。
據上論斷，應依刑事訴訟法第299 條第1 項前段，刑法第28條、
第277 條第1 項、第47條第1 項、第41條第1 項前段，刑法施行
法第1 條之1 第1 項、第2 項前段，判決如主文。
本案經檢察官洪敏超到庭執行職務。
中    華    民    國   100    年    7     月    26    日
                        刑事第十庭    法  官  蘇昌澤
以上正本證明與原本無異。
如不服本判決應於收受判決後10日內向本院提出上訴書狀，並應
敘述具體理由。其未敘述上訴理由者，應於上訴期間屆滿後20日
內向本院補提理由書( 均須按他造當事人之人數附繕本) 「切勿
逕送上級法院」。
                                       書記官  李佳穎
中    華    民    國   100    年    7     月    27    日
附錄論罪科刑依據之法條：
中華民國刑法第277條
（普通傷害罪）
傷害人之身體或健康者，處3 年以下有期徒刑、拘役或1 千元以
下罰金。
犯前項之罪因而致人於死者，處無期徒刑或7 年以上有期徒刑；
致重傷者，處3 年以上10年以下有期徒刑。